臺灣高等法院民事裁定
109年度重上字第500號
上  訴  人 王嘉禾

           陳澤民
           陳枝穎


被上訴人   陳玠甫
上列當事人間請求拆屋還地等事件，上訴人對於中華民國110年1
2月14日本院109年度重上字第500號判決提起上訴，本院裁定如
下：
    主      文
上訴人王嘉禾應於本裁定送達後七日內，補繳第三審裁判費新臺
幣柒萬肆仟肆佰壹拾參元，並補正委任律師或具律師資格之關係
人為訴訟代理人之委任狀，逾期不補正，即駁回上訴。
上訴人陳澤民應於本裁定送達後七日內，補繳第三審裁判費新臺
幣貳萬捌仟捌佰貳拾肆元，並補正委任律師或具律師資格之關係
人為訴訟代理人之委任狀，逾期不補正，即駁回上訴。
上訴人陳枝穎應於本裁定送達後七日內，補繳第三審裁判費新臺
幣貳萬捌仟捌佰貳拾肆元，並補正委任律師或具律師資格之關係
人為訴訟代理人之委任狀，逾期不補正，即駁回上訴。
    事實及理由
一、按對於第二審判決上訴，上訴人應委任律師為訴訟代理人。
    但上訴人或其法定代理人具有律師資格者，不在此限；上訴
    人之配偶、三親等內之血親、二親等內之姻親，或上訴人為
    法人、中央或地方機關時，其所屬專任人員具有律師資格並
    經法院認為適當者，亦得為第三審訴訟代理人；上訴人未依
    第1項、第2項規定委任訴訟代理人，或雖依第2項委任，法
    院認為不適當者，第二審法院應定期先命補正。逾期未補正
    亦未依民事訴訟法第466條之2規定為聲請者，第二審法院應
    以上訴不合法裁定駁回之，民事訴訟法第466條之1第1、2、
    4項定有明文。又向第三審法院上訴，應依民事訴訟法第77
    條之16第1項之規定徵收裁判費，此為提起上訴必須具備之
    程式，當事人提起上訴，如未依上開規定繳納裁判費者，原
    第二審法院應定期間命其補正，如不於期間內補正，應以裁
    定駁回之，亦為同法第481條準用第442條第2項所明定。次
    按因定期給付或定期收益涉訟，以權利存續期間之收入總數
    為準，期間未確定時，應推定其存續期間，但其期間超過10
    年者，以10年計算，民事訴訟法第77條之10定有明文。又無
    權占用他人土地，獲得相當於租金之利益，自應依定期給付
    涉訟，計算其訴訟標的價額。
二、經查：
  ㈠上訴人王嘉禾、陳澤民、陳枝穎(下分稱其姓名)於民國111年
    1月13日對本院第二審判決，共同具狀提起上訴，未依前揭
    規定委任律師或具律師資格之關係人為訴訟代理人並提出委
    任狀。王嘉禾上訴聲明：⒈原判決關於駁回後開聲明第2、3
    項部分廢棄。⒉被上訴人應再給付王嘉禾新臺幣(下同)140萬
    4,943元，及自107年7月31日至清償日止按週年利率5％計算
    之利息。⒊被上訴人應自107年7月31日起至返還門牌號碼臺
    北市○○區○○路0段00巷000○0號房屋（即臺北市○○區○○段○○段
    0000○號房屋，下稱系爭房屋）所坐落之臺北市○○區○○段○○
    段0地號土地（面積471.71平方公尺，下稱系爭土地）予王
    嘉禾之日止，再按月給付王嘉禾2萬9,155元，並自各期應給
    付日之翌日起至清償日止，按週年利率5%計算之利息。經核
    王嘉禾依不當得利之法律關係，請求被上訴人按月給付相當
    於租金之不當得利部分，係屬民事訴訟法第77條之10所規定
    之定期給付或定期收益涉訟，以權利存續期間之收入總數為
    準，期間未確定時，應推定其存在期間，但其期間超過10年
    者，以10年計算，依此，就其上開上訴聲明第3項之上訴利
    益為349萬8,600元【計算式：29,155×12×10=3,498,600】。
    是王嘉禾本件訴訟標的價額合計490萬3,543元【計算式：1,
    404,943＋3,498,600=4,903,543】，應徵第三審裁判費7萬4,
    413元。
  ㈡陳澤民、陳枝穎上訴聲明：⒈原判決關於駁回後開聲明第2、3
    項部分廢棄。⒉被上訴人應再各給付陳澤民、陳枝穎58萬4,4
    06元，及自107年7月31日至清償日止按週年利率5％計算之利
    息。⒊被上訴人應自107年7月31日起至返還系爭房屋所坐落
    之系爭土地予陳澤民、陳枝穎之日止，再按月各給付陳澤民
    、陳枝穎1萬0,412元，並自各期應給付日之翌日起至清償日
    止，按週年利率5%計算之利息。經核陳澤民、陳枝穎請求被
    上訴人按月給付相當於租金之不當得利部分，亦屬期間未確
    定之定期給付或定期收益涉訟，依民事訴訟法第77條之10規
    定，以10年計算，故其上開上訴聲明第3項之上訴利益各為1
    24萬9,440元【計算式：10,412×12×10=1,249,440】。是陳
    澤民、陳枝穎本件訴訟標的價額各為183萬3,846元【計算式
    ：584,406＋1,249,440=1,833,846】，各應徵第三審裁判費2
    萬8,824元。
　㈢惟上訴人均未繳納第三審裁判費，亦未依法提出委任律師或
    具律師資格之關係人為訴訟代理人之委任狀。茲命上訴人等
    於收受本裁定正本7日內補正如主文第一至三項所示，逾期
    不補正，即駁回上訴。
三、爰裁定如主文。
中　　華　　民　　國　　111 　年　　3 　　月　　11    日
                  民事第三庭   
                      審判長法  官  王怡雯
                            法  官  呂綺珍
                            法  官  王育珍
正本係照原本作成。
核定訴訟標的價額部分，如不服裁定得於收受送達後10日內向本
院提出抗告狀，並繳納抗告費新臺幣1千元。
其餘部分不得抗告。
中　　華　　民　　國　　111 　年　　3 　　月　　11　　日

  　　　　　　　　　　　　　書記官  簡曉君